【裁判字號】    90,上訴,720
【裁判日期】    900417
【裁判案由】    毒品危害防制條例
【裁判全文】
臺灣高等法院刑事判決                              九十年度上訴字第七二０號
    上  訴  人    臺灣新竹地方法院檢察署檢察官
    被      告    乙○○
右上訴人因被告違反毒品危害防制條例案件，不服臺灣新竹地方法院八十九年度訴緝
字第三六號，中華民國八十九年十二月十四日第一審判決（起訴案號：臺灣新竹地方
法院檢察署八十八年度偵字第一三四七號）提起上訴，本院判決如左：
    主  文
原判決撤銷。
乙○○連續轉讓第二級毒品，處有期徒刑柒月。
    事  實
一、乙○○基於概括之犯意，自民國八十八年一月底起至同年二月五日止，在新竹縣
    關西鎮○○里○鄰○○街七七三號住處（起訴書未記載），連續多次轉讓第二級
    毒品安非他命予其同居人謝貴珠（另案強制戒治中）施用。嗣經警於八十八年二
    月五日凌晨一時三十分許，在新竹縣湖口鄉○○村○○○鄰○○○路十二之三十
    一號前查獲乙○○及謝貴珠二人，並扣得乙○○所有供轉讓之第二級毒品安非他
    命一包（毛重一．一五公克，乙○○施用第二級毒品部分，前經臺灣新竹地方法
    院以八十八年度易緝字第一一號判決免刑確定後，業經臺灣新竹地方法院檢察署
    檢察官處分沒收銷燬）及供施用之吸食器一組。
二、案經新竹市警察局第一分局報請臺灣新竹地方法院檢察署檢察官偵查起訴。
    理  由
一、訊據被告乙○○，固坦承購買第二級毒品安非他命後，與謝貴珠共同施用之事實
    不諱，惟矢口否認有轉讓第二級毒品之犯意，辯稱：伊與謝貴珠同居多年，戶籍
    亦設於同址，所購得之安非他命均供彼二人共同施用，遭查獲扣案之吸食器一組
    ，亦係二人共用云云。
二、經查，員警確於八十八年二月五日凌晨一時三十分許，在新竹縣湖口鄉○○村○
    ○○鄰○○○路十二之三十一號前查獲被告乙○○及其同居人謝貴珠，並於謝貴
    珠所攜帶之公事包內扣得被告乙○○所有之第二級毒品安非他命一包（毛重一．
    一五公克）等事實，迭據被告乙○○於警訊及偵查中、原審及本院審理時自白不
    諱，核與證人謝貴珠證述之情節相符，並有上開第二級毒品安非他命一包（毛重
    一．一五公克）扣案可資佐證；參以被告亦自承所購得之安非他命係與謝貴珠共
    同施用，該行為之態樣，已該當於毒品危害防制條例第八條第二項所規範之轉讓
    第二級毒品罪無疑。本件事證明確，被告之犯行洵堪認定。
三、核被告所為，係犯毒品危害防制條例第八條第二項之轉讓第二級毒品罪。其轉讓
    第二級毒品安非他命前，持有第二級毒品安非他命之低度行為，應為轉讓之高度
    行為所吸收，不另論罪。被告先後多次犯行，時間緊接，手法相同，所犯又係構
    成要件相同之罪，顯係基於概括之犯意反覆而為，應依連續犯之規定論以一罪，
    並加重其刑。
四、原審未查，逕予變更起訴法條，以被告上開之所為，係犯幫助謝貴珠施用第二級
    毒品罪，且為被告前所犯連續施用第二級毒品之犯行所吸收，即為被告施用第二
    級毒品罪之免刑判決之既判力效力所及，無從再予訴追，遽為免訴之諭知，顯有
    未合，檢察官提起上訴指摘及此，為有理由，應由本院予以撤銷改判。爰審酌被
    告犯罪之動機、手段、所生危害及犯後態度等一切情狀，量處如主文第二項所示
    之刑。
五、扣案之第二級毒品安非他命一包（毛重一．一五公克），已於被告乙○○施用第
    二級毒品案（臺灣新竹地方法院八十八年度易緝字第一一號）判決免刑確定後，
    業經臺灣新竹地方法院檢察署檢察官處分沒收銷燬，有八十八年五月十九日甲○
    崇執平字第一０一００號處分命令在卷可稽，自無庸再為沒收銷燬之諭知。至另
    扣案之吸食器一組，雖係被告所有，惟既與本件轉讓第二級毒品之犯罪無關，亦
    無從為沒收之諭知，附此敘明。
據上論斷，應依刑事訴訟法第三百六十九條第一項前段、第三百六十四條、第二百九
十九條第一項前段，毒品危害防制條例第八條第二項，刑法第十一條、第五十六條，
判決如主文。
本案經檢察官曾忠己到庭執行職務
中    華    民    國      九十      年      四      月        十七      日
                                臺灣高等法院刑事第六庭
                                    審判長法  官  陳  春  秋
                                          法  官  高  明  哲
                                          法  官  王  麗  莉
右正本證明與原本無異。
如不服本判決應於收受送達後十日內向本院提出上訴書狀，其未敘述上訴之理由者並
得於提起上訴後十日內向本院補提理由書（均須按他造當事人之人數附繕本）。
                                          書記官  胡      儀
中    華    民    國九十      年      四      月        十九      日
附錄：本案論罪科刑法條全文
毒品危害防制條例第八條：
轉讓第一級毒品者，處一年以上七年以下有期徒刑，得併科新台幣一百萬元以下罰金
。
轉讓第二級毒品者，處六月以上五年以下有期徒刑，得併科新台幣七十萬元以下罰金
。
轉讓第三級毒品者，處三年以下有期徒刑，得併科新台幣三十萬元以下罰金。


司法院資訊處製作；財團法人民間司法改革基金會備份。
